【裁判字號】    99,訴,996
【裁判日期】    991116
【裁判案由】    強制猥褻等
【裁判全文】
臺灣臺北地方法院刑事判決               99年度訴字第996號
公  訴  人  臺灣臺北地方法院檢察署檢察官
被      告  甲○○
選任辯護人  盧建宏律師
            許朝財律師
上列被告因強制猥褻等案件，經檢察官提起公訴（99年度偵字第
5964號），本院判決如下：
    主  文
甲○○對於女子以違反其意願之方法，而為猥褻之行為，處有期
徒刑陸月，如易科罰金，以新臺幣壹仟元折算壹日。緩刑貳年，
緩刑期間付保護管束。
其餘被訴公然侮辱罪部分公訴不受理。
    事  實
一、甲○○於民國99年3 月2 日22時40分許，在臺北縣新店市文
    山國中站，搭乘新店客運公車後，見車廂內成年乘客A 女（
    代號00000000號，姓名年籍詳卷）獨自站立於該處，竟萌生
    強制猥褻之犯意，利用車廂內人潮擁擠之機會，先緊鄰A 女
    後方站立，待公車行進間，甲○○即隔著衣褲，以自己之生
    殖器觸抵A 女臀部，A 女察覺有異，但未能確定是否旁人誤
    觸，乃自行挪動位置以資閃避，示意其不願被碰觸，甲○○
    知悉A 女已在閃避下，仍趨前，再隔著衣褲，以自己之生殖
    器觸抵A 女臀部。嗣車內其他乘客陸續下車，甲○○乃至車
    內座位乘坐，待公車行經屈尺站時，甲○○即戴上口罩並伸
    手解開自己長褲拉鍊，掏出生殖器後，再站立於A 女之後方
    ，接續以該生殖器觸抵A 女臀部，以此方式違反A 女之意願
    ，而對A 女為猥褻之行為。A 女發現後向該公車司機檢舉，
    並報警處理，而查知上情。
二、案經A女訴請臺北縣政府警察局新店分局移送臺灣臺北地方
    法院檢察署檢察官偵查起訴。
    理  由
壹、證據能力：
一、按被告以外之人於審判外之言詞或書面陳述，除法律有規定
    者外，不得作為證據。又被告以外之人於審判外之陳述，雖
    不符前4 條之規定，而經當事人於審判程序同意作為證據，
    法院審酌該言詞陳述或書面陳述作成時之情況，認為適當者
    ，亦得為證據。當事人、代理人或辯護人於法院調查證據時
    ，知有第159 條第1 項不得為證據之情形，而未於言詞辯論
    終結前聲明異議者，視為有前項同意，刑事訴訟法159 條第
    1 項、第159 條之5 分別定有明文。查證人A 女、B 男、呂
    芳烈於警詢中之陳述，固係被告甲○○以外之人之審判外陳
    述，而屬傳聞證據，惟檢察官、被告、辯護人就上開審判外
    之陳述，於本院審理中，並不爭執證據能力，復未曾於言詞
    辯論終結前聲明異議，而本院審酌該等證人之陳述作成時之
    情況，並無違法取證及證明力過低之瑕疵，亦認以之作為證
    據為適當，依前揭規定說明，自得為證據。
二、次按未經被告詰問之被告以外之人於偵查中向檢察官所為之
    陳述，依刑事訴訟法第159 條之1 第2 項之規定，原則上屬
    於法律規定為有證據能力之傳聞證據，於例外顯有不可信之
    情況，始否定其得為證據。是得為證據之被告以外之人於偵
    查中所為之陳述，因其陳述未經被告詰問，應認屬於未經合
    法調查之證據，並非無證據能力，而禁止證據之使用。惟是
    否行使詰問權，屬被告之自由，倘被告於審判中捨棄詰問權
    ，或證人客觀上有不能受詰問之情形，自無不當剝奪被告詰
    問權行使之可言（參見最高法院98年度台上字第1032號判決
    意旨參照）。查證人A 女、B 男、C 女、呂烈芳於偵查中之
    陳述，皆已依法具結，有卷附結文4 份在卷可稽，且衡諸該
    等陳述之作成並無顯不可信之情況，因認具有證據能力。雖
    該等證人未經被告或辯護人於偵查程序為詰問，然本院於準
    備程序及審理程序多次提示被告、辯護人對該等證人所為陳
    述有何意見及有何調查證據之聲請，被告、辯護人始終未曾
    聲請詰問該等證人，應已捨棄對該等證人之詰問權。而本院
    於審判期日依法定程序提示該等證人之證述並告以要旨，而
    為合法調查後，自得採為證據。
貳、實體方面
一、上開犯罪事實，業經被告於本院審理時坦承不諱（見本院9
    9 年10月28日準備程序筆錄第2 頁），核與證人A 女、證人
    即A 女之父親B 男（代號00000000－1 號、姓名年籍詳卷、
    證人即公車司機呂芳烈、證人即目擊證人C 女（代號000000
    0000 號、姓名年籍詳卷）於警詢或偵查中指述情節相符合
    （見99年度偵字第5964號偵查卷第9 頁至第16頁、第18頁至
    第19頁、第23頁至第24頁、第37頁至第40頁、第45頁），足
    徵被告前開自白與事實相符合，應堪採信。本件事證明確，
    被告犯行，洵堪認定，應依法論科。
二、刑法上之猥褻行為，係指性交以外足以興奮或滿足性慾之一
    切色情行為，最高法院63年臺上字第2235號判例意旨可資參
    照。又刑法第224 條之強制猥褻罪，因原條文要件過於嚴格
    ，容易造成受侵害者因為需「博命抵抗」，而造成生命或身
    體更大之傷害，是於88年4 月23日修正施行後，已將舊法原
    有之「至使不能抗拒」之構成要件刪除，並修正為「其他違
    反其意願之方法」。則修正後所稱其他「違反其意願之方法
    」，應係指該條所列舉之強暴、脅迫、恐嚇、催眠術以外，
    其他一切違反被害人意願之方法，妨害被害人之意思自由者
    而言，不以類似於所列舉之強暴、脅迫、恐嚇、催眠術等相
    當之其他強制方法，足以壓抑被害人之性自主決定權為必要
    （見最高法院97年度9 月9 日第5 次刑事庭會議參照）。按
    臀部乃女性私密之處，一般女性當不願受陌生男子侵犯，被
    告在公車車廂內，以自己生殖器觸抵證人A 女臀部，該行為
    在客觀上足以刺激或滿足人之性慾，亦會使一般人產生厭惡
    或羞恥之感，而侵害性的道德感情，依一般社會通念，足認
    有傷社會風俗，係屬猥褻行為無誤。又被告第1 次以生殖器
    觸抵證人A 女臀部時，證人A 女察覺有異，並自行挪動位置
    以資閃避，此舉已顯示證人A 女不願意被碰觸，被告猶違背
    證人A 女意願，再以生殖器觸底證人A 女臀部之行為，自屬
    強制猥褻。核被告所為，係犯刑法第224 條強制猥褻罪。又
    被告基於同一強制猥褻犯意，先、後多次以生殖器觸抵證人
    A 女之臀部，地點均同一，係於相近之時間、地點密接為之
    ，且犯罪目的與侵害法益同一，應屬接續犯，而論以一罪。
    爰審酌被告正值壯年，本應自愛自重，卻為滿足私慾，在人
    潮眾多之公車車廂內違反證人A 女意願，對其為猥褻行為，
    欠缺尊重女性身體自主權之觀念，所為實屬非是，惟被告犯
    罪後已坦承犯行，當庭向證人A 女道歉，並與證人A 女達成
    和解，賠償損失（見本院99年11月2 日審理筆錄第2 頁），
    再參酌被告智識程度、犯罪所用之手段、對證人A 女所生之
    危害等一切情狀，量處如主文所示之刑，並諭知易科罰金之
    折算標準。末查被告前未曾受有期徒刑以上刑之宣告，此有
    臺灣高等法院被告前案紀錄表1 份存卷可考，被告因一時失
    慮致犯本罪，犯後已坦承犯行，尚知悔悟，且已與證人A 女
    達成和解，賠償損失，如前所述，證人A 女亦表示願意給被
    告一個機會（見本院99年11月2 日審理筆錄第5 頁），其經
    此偵、審之教訓，自當知所惕勉而無再犯之虞，本院綜核各
    情認上開對被告所宣告之刑以暫不執行為適當，故併予宣告
    緩刑2 年，以啟自新，並依刑法第93條第1 項第1 款規定，
    併為緩刑期間付保護管束之諭知。
三、公訴意旨另略以：被告另基於公然侮辱之故意，於證人A 女
    下車告知在公車站牌等候A 女之A 女父親B 男上揭情事，而
    由B 男開車追上該公車，上車質問被告時，公然對B 男辱罵
    「幹伊娘」等語，並在公車上裸露生殖器後對著B 男小便，
    因認被告此部分所為係犯刑法第309 條第1 項之公然侮辱罪
    嫌。然按告訴乃論之罪，告訴人於第一審辯論終結前得撤回
    其告訴，法院應諭知不受理之判決，刑事訴訟法第238 條第
    1 項、第303 條第3 款定有明文。而本件檢察官認被告此部
    分所為涉犯刑法第309 條之公然侮辱罪嫌，依同法第314 條
    規定，須告訴乃論，茲據證人B 具狀表示撤回本件告訴，此
    有99年11月2 日撤回告訴狀1 份在卷可稽，揆諸前開法條之
    規定，自應就此部分諭知不受理判決。
據上論斷，應依刑事訴訟法第299條第1項前段、第303條第3款，
刑法第224條、第41條第1項前段、第74條第1項第1款、第93條第1
項第1款，判決如主文。
本案經檢察官徐仕瑋到庭執行職務。
中    華    民    國    99    年    11    月    16    日
                          臺灣臺北地方法院刑事第十七庭
                                審判長法  官  劉煌基
                                      法  官  楊雅清
                                      法  官  賴淑美
以上正本證明與原本無異。
如不服本判決應於收受送達後10日內向本院提出上訴書狀，並應
敘述具體理由；其未敘述上訴理由者，應於上訴期間屆滿後20日
內向本院補提理由書（均須按他造當事人之人數附繕）「切勿逕
送上級法院」。
                                      書記官  許翠燕
中    華    民    國    99    年    11    月    19    日
附錄本件判決論罪科刑法條全文：
刑法第224條
對於男女以強暴、脅迫、恐嚇、催眠術或其他違反其意願之方法
，而為猥褻之行為者，處六月以上五年以下有期徒刑。

司法院資訊處製作；財團法人民間司法改革基金會備份。
